臺灣彰化地方法院民事裁定           100年度司財管字第42號
聲  請  人  花旗(台灣)商業銀行股份有限公司
法定代理人  管國霖
關  係  人  劉惠美地政士
上列聲請人聲請為被繼承人鄭梓彬選任遺產管理人事件，本院裁
定如下：
    主  文
選任劉惠美地政士為被繼承人鄭梓彬（男，民國46年2月10日出
生，民國93年7月24日死亡，身分證統一編號：Ｚ000000000號，
生前籍設臺灣省彰化縣溪州鄉○○村○○鄰○○路○段367號）之
遺產管理人。
程序費用由被繼承人鄭梓彬之遺產負擔。
    理  由
一、本件聲請意旨略以：聲請人係被繼承人鄭梓彬之債權人，被
    繼承人於民國93年7月24日死亡，其全體繼承人均已拋棄繼
    承而無遺產管理人，致聲請人之債權無法行使，為保障權益
    ，爰依民法第1178條第2項向法院聲請選任遺產管理人等語
    。
二、按：繼承開始時，繼承人之有無不明者，而無親屬會議或親
    屬會議未於法院所定六個月以上期限內選定遺產管理人者，
    利害關係人或檢察官，得聲請法院選任遺產管理人，此觀民
    法第1177條、1178條規定可知。
三、次按：先順序繼承人均拋棄其繼承權時，由次順序之繼承人
    繼承；其次順序繼承人有無不明或第四順序之繼承人均拋棄
    其繼承權者，準用關於無人承認繼承之規定，民法第1176條
    第6項定有明文。
四、查：聲請人主張之事實，業據提出被繼承人鄭梓彬之除戶戶
    籍謄本、繼承系統表、本院96年度執字第33188號債權憑證
    影本、行政院金融監督管理委員會96年10月11日金管銀(五)
    字第09600439221號函影本、本院家事法庭100年7月4日彰院
    賢家勇93年度繼字第621號函影本為證，並經本院依職權調
    取本院93年度繼字第621號、第622號、第632號拋棄繼承卷
    宗，經核無訛，堪信屬實，且與上開規定並無違誤，故聲請
    人選任遺產管理人之聲請應予准許。
五、次查：被繼承人遺有坐落臺灣省彰化縣溪州鄉○○村○○鄰○
    ○路○段367號之未辦保存登記建物，而地政士不但具有地
    政相關專業知識，其行止亦受地政士法之規範。本院審酌聲
    請人所推薦之劉惠美為專業地政士，具有擔任之意願，並提
    出劉惠美之彰化縣地政士開業執照影本及同意書影本在卷可
    稽，業經本院依職權以電話確認其意願無訛，有本院100年8
    月11日電話記錄在卷足憑，堪認由其擔任被繼承人之遺產管
    理人，應稱妥適，爰選任劉惠美地政士為被繼承人之遺產管
    理人。
六、依非訟事件法第157條，爰裁定如主文。
七、如對本裁定抗告，須於裁定送達後10日之不變期間內，向本
    院提出抗告狀，並繳納抗告費新臺幣1,000元。
中    華    民    國   100    年    8     月    23    日
                  家事法庭      司法事務官  康景翔